臺灣桃園地方法院刑事判決　　　　　　 100年度易字第1110號
公　訴　人　臺灣桃園地方法院檢察署檢察官
被　　　告　楊水源
　　　　　　林訪秋
上列被告等因損害債權案件，經檢察官提起公訴（100 年度偵字
第16407 號），被告2 人於準備程序進行中，就被訴事實為有罪
之陳述，經本院告知簡式審判程序意旨，並聽取當事人之意見後
，本院裁定依簡式審判程序審理，判決如下：
    主  文
楊水源共同犯損害債權罪，處有期徒刑貳月，如易科罰金，以新
臺幣壹仟元折算壹日。
林訪秋共同犯損害債權罪，處有期徒刑貳月，如易科罰金，以新
臺幣壹仟元折算壹日。緩刑貳年。
    事  實
一、楊水源於民國97年11月28日間，擔任台旺鋼鐵股份有限公司
    （下稱台旺鋼鐵公司）向聯邦商業銀行股份有限公司（下稱
    聯邦銀行）貸款之連帶保證人，並簽發本票1 紙予聯邦銀行
    以供擔保，然台旺鋼鐵公司未依約於98年6 月29日先行清償
    部分貸款款項783 萬4,138 元，經聯邦銀行多次催討未果，
    聯邦銀行乃於98年7 月13日就上開本票聲請臺灣桃園地方法
    院裁定，經臺灣桃園地方法院於98年7 月29日，以98年度司
    票字第4647號裁定准許，並於98年8 月31日確定；嗣楊水源
    因於98年6 月18日將其所有之桃園縣蘆竹鄉○○街18巷38弄
    7 號房屋以買賣為由移轉登記予賴煜泉乙事，經臺灣桃園地
    方法院於99年3 月29日，以98年度重訴字第355 號民事判決
    認楊水源與賴煜泉並無買賣關係存在（楊水源、賴煜泉所涉
    使公務員登載不實罪嫌部分，另案由臺灣桃園地方法院檢察
    署檢察官以100 年度偵字第12592 號案件提起公訴，並經本
    院以100 年度審易字第1765號判決，判處應執行有期徒刑5
    月），判處前揭房屋所有權移轉登記應予塗銷，由桃園縣蘆
    竹地政事務所於99年7 月6 日依前開臺灣桃園地方法院98年
    度重訴355 號民事判決將前揭房屋回復登記為楊水源名下後
    ，楊水源與林訪秋竟基於損害他人債權之犯意聯絡，於楊水
    源將受強制執行之際，由楊水源指示林訪秋，於99年7 月12
    日將前開房屋出售予不知情之陳勝樺（所涉損害債權罪嫌部
    分，業經臺灣桃園地方法院檢察署檢察官以100 年度偵字第
    12592 號為不起訴處分），並於99年7 月19日完成移轉登記
    ，足生損害於聯邦銀行之債權。
二、案經聯邦銀行訴由臺灣桃園地方法院檢察署檢察官偵查後提
    起公訴。
    理  由
一、本案被告楊水源及林訪秋所犯係死刑、無期徒刑、最輕本刑
    為3 年以上有期徒刑以外之損害債權罪，渠等於準備程序中
    就被訴事實為有罪之陳述，經本院告知簡式審判程序之旨，
    並聽取公訴人及被告2 人之意見後，經本院依刑事訴訟法第
    273 條之1 第1 項之規定，裁定進行簡式審判程序，是本案
    之證據調查，依刑事訴訟法第273 條之2 規定，不受同法第
    159 條第1 項、第161 條之2 、第161 條之3 、第163 條之
    1 及第164 條至第170 條規定之限制，合先敘明。
二、上開事實，業據被告楊水源及林訪秋於本院準備程序時坦承
    不諱（參見本院100 年度易字第1110號卷第20頁、地第56頁
    反面），且渠等之犯罪事實業據證人陳勝樺、賴煜泉、張學
    創、劉政達、謝萬霖於偵查中證述明確（參見臺灣桃園地方
    法院檢察署100 年度他字第4336號卷(一)第39頁至第40頁、第
    51頁至第52頁、第170 頁至第172 頁；上開偵卷(二)第3 頁至
    第5 頁、第106 頁至第110 頁第172 頁至第174 頁），復有
    本院民事93年度重訴字第355 號判決、臺灣新竹地方法院債
    權憑證、本院簡易庭民事98年度司票字第4647號裁定及確定
    證明書、99年度裁全字第2274號裁定、桃園縣蘆竹地政事務
    所網路申請異動索引、土地登記第二類謄本、太平洋房屋報
    紙廣告、網路廣告影本、買賣契約書影本、價款收付明細表
    、不動產買賣契約書、太平洋房屋加盟店專用契約書、標的
    物現況說明書、賣方願附贈予買方之設備及傢俱目錄、個別
    條件與區域環境、基本資料調查表、照片、物件明細詳表等
    資料、桃園縣蘆竹地政事務所建物所有權狀、授權書、不動
    產購買意願書及桃園地方法院民事執行處99年7 月27日查封
    登記函、99年度裁全字第79號裁定、桃園縣蘆竹地政事務所
    99年9 月23日函文、聯邦銀行提供之監視畫面照片、申訴書
    、陳情書、本院執行命令、本院民事執行處通知函文、臺灣
    新竹地方法院函文、本院民事執行處強制執行金額計算書分
    配表、分配結果彙總表、印鑑證明、網路列印資料、本院執
    行命令函文、本院民事執行處查封登記函文、回證、本院保
    全程序98年度司執全字第1196號及第003 號卷內資料影本等
    資料在卷可佐（參見上開他字卷(一)第23頁至第28頁、第56
    頁至第89頁、第91頁至第156 頁；上開他字卷(二)第24頁至第
    83頁、第86頁至第97頁、第116 頁至第126 頁、第133 頁、
    第136 頁至第169 頁、第175 頁至第187 頁、），足徵被告
    楊水源及林訪秋2 人上開任意性自白，核與事實相符，應屬
    可信。是本案事證明確，被告2 人之犯行洵堪認定。
三、核被告2 人所為均係犯刑法第356 條損害債權罪，被告楊水
    源及林訪秋就上開犯行有犯意聯絡及行為分擔，應論以共同
    正犯。爰審酌被告2 人因被告楊水源擔任台旺鋼鐵公司之連
    帶保證人，本應擔負起連帶保證人之責任，竟因被告林訪秋
    擔心不動產為法院拍賣後，無法取得款項，即無法撫養孩子
    ，且無法取回被告楊水源積欠之款項，竟由被告林訪秋委託
    太平洋房屋將前開將受強制執行之房屋出售予不知情之陳勝
    樺，渠等所為之行為，顯然損害聯邦銀行之債權，所為實無
    足取，惟念及被告2 人犯後終能坦承犯行，堪認尚有悔意，
    且其素行尚可，有臺灣高等法院被告前案紀錄表2 份在卷可
    查，及考量渠等犯罪之動機、目的等一切情狀，分別量處如
    主文所示之刑，並於斟酌渠等之本案犯罪情節及資力等節後
    ，分別諭知如主文所示之易服勞役折算標準，以資懲戒。
四、查被告林訪秋未曾受有期徒刑以上刑之宣告之事實，有臺灣
    高等法院被告前案紀錄表1 份附卷可按，且被害人聯邦銀行
    表示願給被告緩刑機會，有刑事陳報狀1 份及本院100 年12
    月19日準備程序筆錄1 份在卷可查（參見上開本院卷第37頁
    、第56頁），而被告林訪秋經此教訓自應知所警惕，應無再
    犯之虞，是本院認對被告林訪秋所宣告之刑，以暫不執行為
    適當，併依刑法第74條第1 項第1 款之規定予以宣告緩刑2
    年，以勵自新。
五、依刑事訴訟法第273 條之1 第1 項、第299 條第1 項前段，
    刑法第28條、第356 條、第41條第1 項前段、第74條第1 項
    第1 款，刑法施行法第1 條之1 第1 項、第2 項前段，判決
    如主文。
本案經檢察官吳靜怡到庭執行職務。
中    華    民    國  100     年    12    月    30    日
                  刑事第五庭    法  官  石蕙慈
以上正本證明與原本無異。
如不服本判決應於收受判決後10日內向本院提出上訴書狀，並應
敘述具體理由。其未敘述上訴理由者，應於上訴期間屆滿後20日
內向本院補提理由書( 均須按他造當事人之人數附繕本) 「切勿
逕送上級法院」。
                                書記官  羅婉榕
中    華    民    國   100    年    12    月    30    日
附錄論罪科刑依據之法條：
中華民國刑法第356條
債務人於將受強制執行之際，意圖損害債權人之債權，而毀壞、
處分或隱匿其財產者，處 2 年以下有期徒刑、拘役或 5 百元以
下罰金。